【裁判字號】    97,交簡上,287
【裁判日期】    970703
【裁判案由】    過失傷害
【裁判全文】
臺灣臺中地方法院刑事判決           97年度交簡上字第287號
上  訴  人  臺灣臺中地方法院檢察署檢察官
上  訴  人  乙○○
即  被  告
                    樓之3
輔  佐  人  丙○○○
即被告之母
上列上訴人等因被告過失傷害案件，不服本院臺中簡易庭97年度
交簡字第11號中華民國97年2月13日第1審簡易判決（聲請案號：
臺灣臺中地方法院檢察署96年度偵字第28496號），提起上訴，
本院管轄之第2審合議庭判決如下︰
    主    文
上訴駁回。
乙○○緩刑貳年。
    犯罪事實及理由
一、本案經本院合議庭審理結果，認除證據部分補充上訴人即被
    告乙○○（下稱被告）於本院審理時之自白及證人即告訴人
    甲○○於本院審理中之證述外，其餘第一審簡易判決認事用
    法及量刑均無不當，應予維持，並引用臺灣臺中地方法院檢
    察署檢察官起訴書及本院第一審簡易判決記載之犯罪事實、
    證據及理由（如附件）。
二、檢察官上訴意旨略以：告訴人劉亦孜所受傷害尚非輕微，原
    審未斟酌告訴人所受傷勢及被告過失情節，僅判處被告拘役
    三十五日，量刑過輕，請撤銷原判決，另判處適當之刑云云
    。
三、被告上訴意旨略以：被告之肇事責任輕微，告訴人亦與有過
    失，且被告已與告訴人達成和解，並尚有房貸、卡債須繳納
    ，請從輕量刑並諭知緩刑云云。
四、經查，本件車禍之發生，告訴人亦有行至無號誌路口支線道
    車未暫停讓幹線道車先行之疏忽，業據告訴人於偵審中自承
    屬實。又按刑罰之量定，固屬法院自由裁量之職權行使，但
    仍應審酌刑法第五十七條所列各款事由及一切情狀，為酌量
    輕重之標準，並非漫無限制；量刑輕重係屬事實審法院得依
    職權自由裁量之事項，苟已斟酌刑法第五十七條各款所列情
    狀而未逾越法定刑度，不得遽指為違法；且在同一犯罪事實
    與情節，如別無其他加重或減輕之原因，下級審量定之刑，
    亦無過重或失輕之不當情形，則上級審法院對下級審法院之
    職權行使，原則上應予尊重（最高法院七十二年臺上字第六
    六九六號、七十五年臺上字第七０三三號判例及八十五年度
    臺上字第二四四六號判決意旨參照）。次按刑法第二百八十
    四條第二項前段業務過失傷害罪之法定本刑為一年以下有期
    徒刑、拘役或一千元以下罰金。本院斟酌被告肇事過失程度
    、告訴人對於本案車禍之發生亦同有疏忽、告訴人所受傷勢
    及被告犯罪後坦承犯行之態度等一切情狀，認原判決判處被
    告拘役三十五日，如易科罰金，以新臺幣 (下同)一千元折
    算一日，其法律適用及量刑均屬妥適，被告僅以請求從輕量
    刑或給予緩刑機會為由，而提起本件上訴；檢察官則以原審
    量刑過輕為由提起上訴，核均為無理由，均應予駁回。
五、查，被告前未曾因故意犯罪受有期徒刑以上刑之宣告，有臺
    灣臺中地方法院檢察署刑案資料查註紀錄表及臺灣高等法院
    被告前案紀錄表各一件在卷可按，素行尚可，其因一時疏失
    ，致罹刑章，事後坦承犯行，且於本院審理期間即民國九十
    七年四月二十八日與告訴人以十萬元達成調解，並於調解當
    日先給付五萬元予告訴人，繼又分二次付清餘款五萬元予告
    訴人等節，有本院九十七年度中簡調字第五六七號調解程序
    筆錄一份及臺灣銀行無摺存入憑條存根二張在卷可稽，堪認
    被告具有悔意，犯罪後態度尚佳，被告經此偵審程序教訓及
    刑之宣告，應能知所警惕，信無再犯之虞，本院綜合各情，
    認第一審簡易判決所宣告之刑以暫不執行為適當，併予宣告
    緩刑二年，以啟自新。
據上論斷，應依刑事訴訟法第四百五十五條之一第一項、第三項
、第三百七十三條、第三百六十八條，刑法第七十四條第一項第
一款，判決如主文。
中    華    民    國    97    年    7     月    3     日
                  刑事第十庭    審判長法  官 賴妙雲
                                      法  官 黃炫中
                                      法  官 江奇峰
上正本證明與原本無異。
本件不得上訴。
                                      書記官 江慧貞
中    華    民    國    97    年    7     月    3     日
附錄本案論罪科刑法條全文
刑法第二百八十四條：
因過失傷害人者，處六月以下有期徒刑、拘役或五百元以下罰金
，致重傷者，處一年以下有期徒刑、拘役或五百元以下罰金。
從事業務之人，因業務上之過失傷害人者，處三年以下有期徒刑
、拘役或二千元以下罰金。


司法院資訊處製作；財團法人民間司法改革基金會備份。
